# 什么情况下采用预提费用而不计折旧

提问人：wufaxian 时间：2019-05-09 18:29:04
什么资产在什么情况下采用预提费用（例如大修费）而不采用计提折旧的方式记录资产价值的流失？采用预提费用和计提折旧相比，对企业整体税负有很大影响吗？

回答人：chenyiwei
目前应该已经没有此类情况。以前曾有规定，对按规定计提维简费的固定资产（如煤矿的井巷设施等）不计提折旧，但该规定与固定资产准则冲突，现已废止。